臺灣高等法院刑事判決　　　　　　　　　　　　　九十三年度上訴字第二一五五號
　　上　訴　人　臺灣宜蘭地方法院檢察署檢察官
　　被　　　告　甲○○
右上訴人因被告違反毒品危害防制條例案件，不服臺灣宜蘭地方法院九十三年度訴字
第一一八號，中華民國九十三年六月三十日第一審判決（起訴案號：臺灣宜蘭地方法
院檢察署九十三年度毒偵字第一二二、併辦案號：九十三年毒偵字第二一一號、第五
九七號），提起上訴，本院判決如左：
    主  文
上訴駁回。
    事  實
二、甲○○前因施用毒品案件，經執行觀察勒戒後，認無繼續施用毒品傾向，由臺灣
    宜蘭地方法院檢察署檢察官於民國八十八年四月三十日以八十八年度偵緝字第一
    三三號、八十八年度偵字第一三八四號為不起訴處分確定。復因施用毒品案件，
    經送觀察勒戒後，認無繼續施用毒品傾向，由同署檢察官於八十八年八月二十三
    日以八十八年度偵字第二六八一號為不起訴處分確定；於五年內再因施用毒品案
    件，經同署檢察官聲請強制戒治，並聲請簡易判決處刑，由臺灣宜蘭地方法院以
    八十九年宜簡字第九七號刑事判決判處有期徒刑五月確定，於九十年八月二十日
　  執行完畢。竟仍不知悔改，復基於概括施用第一級毒品海洛因（以下稱海洛因）
    、第二級毒品安非他命（以下稱安非他命）之概括犯意，自九十二年十一月間某
    日起至九十三年六月五日晚上止，連續在台北縣中和市○○路某處，施用海洛因
    、安非他命多次。海洛因約一、二天施用一次，安非他命則施用期間不定。嗣先
    於九十三年一月十五日下午六時三十分許，為警在宜蘭縣宜蘭市○○路一０一號
    十一樓之一號查獲；復於九十三年二月十一日上午十一時二十分，在宜蘭市○○
    路十八巷六號查獲，並扣得其所有供本件施用安非他命所用之吸食器一組；再於
    九十三年六月七日為警採尿送驗查獲。
三、案經宜蘭縣警察局宜蘭分局報告台灣宜蘭地方法院檢察署檢察官偵查起訴及移送
    併案審理。
    理  由
一、右揭事實，業據被告於本院審理時坦承不諱，並有被告尿液均有嗎啡、安非他命
    陽性反應之慈濟大學濫用藥物檢驗中心檢驗總表三紙在卷可稽，並有吸食器一組
    扣案可佐，足認被告自白應為真實。又被告前因毒品案件，經執行觀察勒戒後，
    認無繼續施用毒品傾向，由臺灣宜蘭地方法院檢察署檢察官於八十八年四月三十
    日以八十八年度偵緝字第一三三號、八十八年度偵字第一三八四號為不起訴處分
    確定。復因施用毒品案件，經送觀察勒戒後，認無繼續施用毒品傾向，由同署檢
    察官於八十八年八月二十三日以八十八年度偵字第二六八一號為不起訴處分確定
    等情，有台灣高等法院被告全國前案紀錄表及上開案件不起訴處分書在卷可佐，
    其於五年內再有施用第一、二級毒品行為，事證明確，犯行堪以認定。
二、核被告施用海洛因之行為，係犯毒品危害防制條例第十條第一項之施用第一級毒
    品罪。被告施用安非他命之行為，則係犯毒品危害防制條例第十條第二項之施用
    第二級毒品罪。其持有安非他命、海洛因之犯行，各為高度之施用行為所吸收，
    均不另論罪。被告多次施用第一級毒品海洛因、第二級毒品安非他命之犯行，均
    時間緊接，方法相同，觸犯構成要件相同之罪名，顯均係基於概括犯意為之，均
    依連續犯之規定論以一罪，並均依法加重其刑。又被告所犯施用第一級毒品海洛
    因及施用第二級毒品安非他命二罪間，犯意各別，行為互殊，應予分論併罰。又
    被告前有事實欄所指之犯罪科刑及執行情形，有臺灣高等法院被告全國前案紀錄
    表在卷可查，其於有期徒刑執行完畢五年內，再犯有期徒刑以上之本罪，為累犯
    ，應依法加重其刑，並依法遞加重之。公訴意旨雖僅就被告於九十三年一月十五
    日晚上八時二十分許為警採尿往前回溯二十四小時內、九十六小時內之某時，在
    不詳地點分別施用海洛因、安非他命各一次，餘則未予論列，惟右揭事實起訴書
    未予論列部分，與起訴書已論列部分，有連續犯裁判上一罪之關係，為起訴效力
    所及，本院自得併予審究之，併予敘明。原審因認被告罪證明確，援引毒品危害
    防制條例第十條第一項、第二項，刑法第十一條前段、第五十六條、第四十七條
    、第五十一條第五款、第三十八條第一項第二款規定，並審酌被告犯罪之動機、
    手段、目的及犯罪後態度等一切情狀，分別量處被告有期徒刑一年、六月，並定
    應執行有期徒刑一年二月，另以扣案之吸食器一組，為被告所有用以供本件犯罪
    所用之物，業據被告供承在卷，依刑法第三十八條第一項第二款諭知沒收。認事
    用法尚無違誤，量刑亦屬妥適。檢察官上訴意旨雖指摘原審不及審究被告九十三
    年六月七日回溯二十六小時、三內之施用海洛因、安非他命之犯行，指摘原審判
    決不當，惟查原審認定被告最後一次施用第一、二級毒品之時間，均為九十三年
    六月五日，而海洛因、安非他命施用後。透過人體代謝排出，於四十八小時、九
    十六小時內，文獻上均有驗出之紀錄，為本院職務上所已知，非必為檢察官所所
    指之二十六小時、三日，故原審認定被告最後一次施用之時間，核與被告九十三
    年六月七日所採尿液檢驗出第一、二級毒品陽性反應不生扞格，尚難認有上訴意
    旨指摘漏未審究九十三年六月七日回溯二十六小時、三日內之施用毒品犯行情事
    ，其上訴為無理由，自應予駁回。
據上論斷，應依刑事訴訟法第三百六十八條，判決如主文。
本案經檢察官郭弘佑到庭執行職務。
中　　　華　　　民　　　國　　九十三　　年　　　九　　　月　　二十一  　日
                              臺灣高等法院刑事第十一庭
                                  審判長法  官  楊  照  男
                                        法  官  王  詠  寰
                                        法  官  江  振  義
右正本證明與原本無異。
如不服本判決，應於收受送達後十日內向本院提出上訴書狀，其未敘述上訴之理由者
並得於提起上訴後十日內向本院補提理由書（均須按他造當事人之人數附繕本）。
                                        書記官  劉  文  美
中　　　華　　　民　　　國　　九十三　　年　　　九　　　月　　二十二　日
附錄本案論罪法條
毒品危害防制條例第十條
施用第一級毒品者，處六月以上五年以下有期徒刑。
施用第二級毒品者，處三年以下有期徒刑。
